【裁判字號】    92,易,404
【裁判日期】    920613
【裁判案由】    違反電子遊戲場業管理條例
【裁判全文】
台灣台中地方法院刑事判決                      九十二年度易字第四０四號
    公  訴  人  台灣台中地方法院檢察署檢察官
    被      告  寅○○
    選任辯護人  張淑琪律師
    被      告  卯○○
    選任辯護人  朱元宏律師
                蘇哲科律師
    被      告  己○○
                辛○○
                子○○
                庚○○
                壬○○
                辰○○
                丁○○
                癸○○
                乙○○
                甲○○
右列被告因違反電子遊戲場業管理條例等案件，經檢察官聲請簡易判決處刑 (九十一
年度偵字第一二九一０號），本院台中簡易庭認不宜逕以簡易判決處刑，移由刑事庭
依通常程序審理，本院判決如左：
    主      文
寅○○共同以賭博為常業，處有期徒刑陸月，如易科罰金，以參佰元折算壹日。扣案
如附表所示之物沒收。
卯○○、己○○共同以賭博為常業，各處有期徒刑參月，如易科罰金，均以參佰元折
算壹日。扣案如附表所示之物沒收。
子○○共同以賭博為常業，處有期徒刑貳月，如易科罰金，以參佰元折算壹日。扣案
如附表所示之物沒收。
辛○○、庚○○、壬○○共同以賭博為常業，各處有期徒刑貳月，如易科罰金，均以
參佰元折算壹日，均緩刑貳年。扣案如附表所示之物沒收。
辰○○、丁○○、癸○○、乙○○、甲○○均無罪。
    事      實
一、寅○○自民國（下同）九十一年五月二十九日起，在台中市○區○○路一二０號
    其所經營芭達雅電子遊戲場之公眾得出入之場所，擺設電子遊戲機台計四十五台
    即「賓果行星八人座」一台、「皇冠列車水果」三台、「５ＰＫ撲克」四台、「
    ７ＰＫ撲克」十四台、「滿貫大享麻將」六台、「超八水果」十七台，並分別以
    每月新台幣（下同）二萬五千元、二萬四千元、一萬八千元薪資僱用與其有犯意
    聯絡之卯○○（九十一年五月二十九日起受僱）、己○○（九十一年六月十七日
    起受僱）、辛○○（九十一年六月二十日起受僱）、子○○、庚○○、壬○○（
    以上三人均九十一年七月一日起受僱）擔任現場負責人（卯○○月薪二萬五千元
    ）、現場服務人員（己○○月薪二萬四千元，其餘月薪一萬八千元），分別負責
    管理現場及為客人開分、洗分或兌換現金等工作，陸續與不特定人賭博財物，參
    與賭博之人，每次以一元硬幣購買一分或十分（即一比一或一比十）計算所欲購
    買分數，再由現場服務人員予以開分，每次押注一至八十分不等，如押中可贏得
    數倍不等之分數，如未押中則所押注之分數悉歸寅○○取得，而於賭客不玩時，
    可將所剩分數，以原比例（即一比一或十比一）向己○○換取現金，寅○○、卯
    ○○、己○○、辛○○、子○○、庚○○、壬○○並均以此為常業用以維生。嗣
    於九十一年七月一日下午七時十五分許，適喬裝客人之台中市警察局督察室員警
    曾裕景在上址以前開方式玩超八水果機台，而於不玩經己○○將其中七千分洗分
    後，兌換現金七千元交付曾裕景時，當場為警查獲，並扣得如附表所示之物。
二、案經台中市警察局第二分局報請台灣台中地方法院檢察署檢察官偵查後聲請以簡
    易判決處刑。
    理      由
甲、被告寅○○、卯○○、己○○、辛○○、子○○、庚○○、壬○○部分：
一、訊之被告寅○○矢口否認有上開犯行，辯稱：該遊戲場伊已於九十一年五月十三
    日出租給丑○○，經丑○○重新裝潢後營業，故該遊戲場非伊所經營云云；另訊
    之被告卯○○、己○○、辛○○、子○○、庚○○、壬○○固均坦承分別於前開
    時間以前開月薪受僱擔任現場負責人、現場服務人員，分別負責管理現場及為客
    人開分、洗分等工作，而該遊戲場內所擺設前開遊戲機台，由客人每次以一元硬
    幣購買一分或十分（即一比一或一比十）計算所欲購買分數，再由現場服務人員
    予以開分，每次押注一至八十分不等，如押中可贏得數倍不等之分數，如未押中
    則所押注之分數即被機台吃掉，然均矢口否認有上開賭博犯行，並均辯稱：客人
    不玩時，若有剩餘分數，僅能換成寄分卡，待下次來再玩，不能以剩餘分數依原
    比例換取現金云云，被告卯○○另辯稱：伊是向丑○○應徵，並非向寅○○應徵
    云云，被告己○○另辯稱：伊是打電話向寅○○應徵，但迄被查獲為止未曾見過
    寅○○本人，而伊是為了衝業績，才私下換現金給曾裕景，與該店無關，且伊在
    警訊中所言，是訊問伊之員警蔡俊生教伊如此講的，並非實在云云。惟查芭達雅
    電子遊戲場（台中市○區○○路一二０號）負責人為被告寅○○，於九十一年五
    月二十九日起開始營業，被告卯○○、己○○均係先後向被告寅○○應徵，分別
    擔任現場負責人管理現場及擔任現場開洗分員、待客人洗分後兌換現金給客人等
    工作，而被告寅○○於同年六月二十五日交待被告己○○負責幫客人洗分，並察
    看無異狀之客人可直接兌換現金給客人，如有異狀則取寄分卡給客人，店內所陳
    列之遊戲機台均營業中，並均能在洗分後兌換現金給客人，嗣於同年七月一日十
    九時十五分許，因客人（即喬裝客人之台中市警察局督察室員警曾裕景）所把玩
    超八水果機台內有八千分，經被告己○○前往幫該客人洗分，除留一千分在機台
    內給該客人把玩外，其餘七千分洗掉並當場主動取出七千元給該客人，此時該客
    人則出示警察服務證及搜索票而當場查獲等情，業據被告卯○○、己○○分別於
    警訊、偵查中供承在卷及證人曾裕景於本院審理時結證屬實（被告己○○前開兌
    換現金七千元交付部分），並有員警曾裕景之職務報告乙份、現場位置圖乙張、
    現場照片十五張附卷及如附表所示之物扣案可資佐證；且被告己○○於警訊時上
    開所言均係其自己供述，亦據證人即訊問被告己○○之員警蔡俊生於本院審理時
    結證明確，復經本院勘驗證人蔡俊生訊問被告己○○整個過程之錄影帶，係採一
    問一答方式，均由被告己○○就所訊問事項逐一主動供述，有勘驗筆錄乙份及錄
    影帶乙捲附卷可按。顯見芭達雅電子遊戲場係被告寅○○所經營，並於店內賭客
    與遊戲機台對賭不玩時，可將所剩分數依原比例向被告己○○換取現金甚明；該
    店內所擺設之前開遊戲機台，既於賭客不玩時，可將所剩分數依原比例換取現金
    ，足見尚非以供人暫時娛樂之物，應認係供賭博之機台；又被告卯○○、辛○○
    、子○○、庚○○、壬○○既受僱分別擔任現場負責人管理現場及現場服務人員
    為客人開分、洗分等工作，對店內賭客不玩時，可將所剩分數依原比例換取現金
    ，應非不知情，竟仍分別受僱擔任現場負責人及現場服務人員，亦見被告卯○○
    、辛○○、子○○、庚○○、壬○○與被告寅○○、己○○間有共同犯意聯絡無
    疑。至於被告寅○○雖提出其於九十一年五月十三日與丑○○所訂立之委託經營
    契約書、公證書影本等，以示其自九十一年六月一日起將該遊戲場出租予丑○○
    經營，每月租金、權利金各十萬元，並經證人丑○○、丙○○（委託經營契約之
    寅○○保證人），戊○○（委託經營契約之丑○○保證人）均證述有如上情在卷
    ，惟經本院就被告卯○○與證人丑○○間何時如何應徵受僱，隔離訊問其二人結
    果，證人劉炳原證稱：大約九十一年五月八日或九日上午，在台中市○○路一二
    ０號店裡，當時店裡面是空空的，但有請裝潢作一個看板放在外面，上面寫誠徵
    現場管理人員，卯○○看到後進來應徵，伊將店內一切事情委託卯○○管理，其
    他人員亦由卯○○來應徵，卯○○有向伊說現場開分員薪水一萬八千元，第二天
    伊就要卯○○來上班，並且應徵其他人員等語，核與被告卯○○供稱：伊是九十
    一年五月底看自由時報廣告上寫應徵儲備人員，而去大雅路一二０號應徵，由丑
    ○○跟伊面試，要伊做現場管理員，其他人員由伊面試，丑○○並告以女開分員
    一個月一萬八千元，男開分員一個月二萬四千元等語未合，參以證人丑○○證稱
    ：伊忘記該遊戲場何時起開始經營，亦不清楚店內所擺設之遊戲機台如何玩法等
    語，可見證人丑○○並未經營芭達雅電子遊戲場，被告卯○○亦非其所僱用，應
    以被告卯○○、己○○於警訊、偵查中之上開供述為據，是以芭達雅電子遊戲場
    實際上既由被告寅○○所經營，則被告寅○○提出前開委託經營契約書、公證書
    影本等，無非係用以日後若遭警查獲為圖卸免自己刑責以掩人耳目所為，尚難採
    為被告寅○○未經營該遊戲場之有利認定。是被告寅○○等七人上開所辯，均屬
    事後卸責之詞，不足採信，事證明確，其等犯行均堪認定。
二、查被告寅○○所經營之芭達雅電子遊戲場，為全天二十四小時營業，分三班制，
    收入所得無非供己及其家用，且被告寅○○以固定店面擺設遊戲機台與不特定人
    賭博財物，所查扣之機台賭具、賭資數量非少，而被告卯○○、己○○、辛○○
    、子○○、庚○○、壬○○既分別以每月二萬五千元、二萬四千元、一萬八千元
    薪資受僱擔任現場負責人及現場服務人員，此外無其他職業收入，足證被告寅○○、卯○○、己○○、辛○○、子○○、庚○○、壬○○均以賭博為常業用以維
    生無疑。核被告寅○○、卯○○、己○○、辛○○、子○○、庚○○、壬○○（
    以下簡稱被告寅○○等七人）所為，均係犯刑法第二百六十七條之常業賭博罪；
    公訴人認被告寅○○等七人所為，係犯刑法第二百六十六條第一項前段賭博罪，
    尚有未洽，起訴法條應予變更，附此敘明。被告寅○○等七人就上開賭博犯行，
    彼此間有犯意之聯絡及行為之分擔，應論以共同正犯。公訴意旨另以：被告寅○○等七人明知其未依規定辦理營利事業登記，基於共同犯意之聯絡，竟自九十一
    年五月二十九日起，在台中市○區○○路一二０號，擺設電子遊戲機台計四十五
    台，因認被告寅○○等七人共犯電子遊戲場業管理條例第二十二條罪嫌等語，惟
    查被告寅○○在台中市○區○○路一二０號經營芭達雅電子遊戲場，業經向台中
    市政府申請營利事業登記，有九十一年五月十五日核發之台中市政府營利事業登
    記證、台中市政府電子遊藝場營業級別證影本各乙紙附於偵查卷可查，是公訴人
    認未依規定辦理營利事業登記，尚有誤會，因此部分公訴人認與前開論科部分有
    方法結果牽連之裁判上一罪關係，故不另為無罪之諭知。爰審酌被告寅○○、子
    ○○有賭博前科及被告卯○○、己○○、辛○○、庚○○、壬○○均尚無前科，
    及其等犯罪之動機、目的、所生危害及犯罪後態度等一切情狀，分別量處如主文
    所示之刑，並均諭知易科罰金之折算標準。次查被告辛○○、庚○○、壬○○均
    未曾受有期徒刑以上刑之宣告，有台灣高等法院被告全國前案紀錄表附卷可稽，
    其三人均係受僱賺取薪資，所犯情節較輕，經此偵審程序及科刑教訓，當知警惕
    ，應無再犯之虞，本院認其三人所受刑之宣告以暫不執行為適當，爰均依法併予
    宣告緩刑二年，以勵自新。扣案如附表編號一、二所示之物，係為警查獲當場賭
    博之器具與在賭或櫃兌換籌碼處之財物，應依刑法第二百六十六條第二項規
    定宣告沒收；另扣案如附表三至五所示之物，係被告寅○○所有供犯罪所用之物
    ，依刑法第三十八條第一項第二款規定併予宣告沒收。至於扣案之寄分卡六十八
    張，尚非供犯罪所用之物，爰不予宣告沒收，附此敘明。
乙、被告辰○○、丁○○、癸○○、乙○○、甲○○部分：
一、公訴意旨略以：被告辰○○、丁○○、癸○○、乙○○、甲○○於九十一年七月
    一日下午七時十五分許，在台中市○區○○路一二０號被告寅○○所經營芭達雅
    電子遊戲場之公眾得出入之場所，與所擺設電子遊戲機台以前開方式對賭財物時
    ，為警當場查獲，因認被告辰○○、丁○○、癸○○、乙○○、甲○○均犯有刑
    法第二百六十六條第一項前段之賭博罪嫌等語。
二、按犯罪事實應依證據證定之，無證據不得推定其犯罪事實，刑事訴訟法第一百五
    十四條定有明文；又認定不利於被告之事實，須依積極證據，苟積極證據不足為
    不利於被告事實之認定時，即應為有利於被告事實之認定，更不必有何有利之證
    據，此亦有最高法院三十年上字第八一六號判例可資參照。訊之被告辰○○否認
    有何賭博犯行，辯稱：伊是持該店所贈送之試玩券，第一次至該店欲玩賓果行星
    機台，經服務人員開分後尚未開始玩，即為警查獲，不知可兌換現金等語；而被
    告丁○○、癸○○未於最後言詞辯論期日到庭，惟據其等前陳述，亦均否認有何
    賭博犯行，被告丁○○辯稱：伊是第一次至該店玩超八水果機台，不知可兌換現
    金等語，被告癸○○辯稱：伊至該店欲玩７ＰＫ撲克機台，經服務人員解釋玩法
    並開分後，尚未開始玩，即為警查獲，不知可兌換現金等語；另被告乙○○、甲○○未於言詞辯論期日到庭，惟據其等於警訊、偵查中之供述，亦均否認有何賭
    博犯行，被告乙○○辯稱：伊是持該店所贈送之試玩券，第一次至該店玩超八水
    果機台，不知可兌換現金等語，被告甲○○辯稱：伊至該店玩賓果行星機台，只
    知若未打完可換寄分卡，不知可換現金等語。經查被告寅○○所經營芭達雅電子
    遊戲場，於店內賭客與遊戲機台對賭不玩時，雖可將所剩分數依原比例向被告己○○換取現金，已如前述，惟依被告己○○於警訊時供稱：寅○○於九十一年六
    月二十五日交待伊負責幫客人洗分，並察看無異狀之客人可直接兌換現金給客人
    ，如有異狀則取寄分卡給客人等語，可知尚非所有進入該店內把玩遊戲機台者，
    均可於不玩時，將所剩分數依原比例換取現金，而有賭博犯行，且該店服務人員
    即被告卯○○、己○○、辛○○、子○○、庚○○、壬○○等人，均無人供稱被
    告辰○○、丁○○、癸○○、乙○○、甲○○知情不玩時，可將所剩分數依原比
    例兌換現金，又為被告辰○○、丁○○、癸○○、乙○○、甲○○均堅決否認知
    情可兌換現金之情事，尚難僅以被告寅○○所經營之上開遊戲場有給予客人兌換
    現金，即推認被告辰○○、丁○○、癸○○、乙○○、甲○○在場把玩遊戲機台
    即屬賭博行為，此外又查無被告辰○○、丁○○、癸○○、乙○○、甲○○有何
    賭博犯行，既無證據證明其等犯罪，依法均應諭知無罪之判決。又被告丁○○、
    癸○○、乙○○、甲○○於最後言論辯論期日經合法傳喚無正當理由未到庭，因
    本院認係應諭知無罪之案件，爰均不待其陳述逕行判決，併此敘明。
丙、據上論斷，應依刑事訴訟法第四百五十二條、第二百九十九條第一項前段、第三
    百條、第三百零一條第一項、第三百零六條，刑法第二十八條、第二百六十七條
    、第四十一條第一項前段、第七十四條第一款、第二百六十六條第二項、第三十
    八條第一項第二款，罰金罰鍰提高標準條例第一條前段、第二條，判決如主文。
中    華    民    國      九十二      年        六     月     十三      日
                                  臺灣臺中地方法院刑事第三庭
                                          法  官  朱  光  國
右正本證明與原本無異。
如不服本判決，應於判決送達後十日內向本院提出上訴狀( 應附繕本 )，上訴於臺灣
高等法院臺中分院。
                                          書記官
中    華    民    國      九十二      年        六     月     十八      日
刑法第二百六十七條：
以賭博為常業者，處二年以下有期徒刑，得併科一千元以下罰金。
                                                                        Ｂ
附表：
編號                物品名稱及數量                          備    註
一    電子遊戲機台計四十五台即「賓果行星八人座」一台、    當場賭博之器具
      「皇冠列車水果」三台、「５ＰＫ撲克」四台、「７Ｐ
      Ｋ撲克」十四台、「滿貫大享麻將」六台、「超八水果
      」十七台。
二    新台幣六萬六千一百元                                在賭或櫃兌
                                                          換籌碼處之財物
三    開洗分表五張                                        寅○○所有
四    客戶名冊三本                                        寅○○所有
五    客人把玩紀錄表四張                                  寅○○所有


司法院資訊處製作；財團法人民間司法改革基金會備份。
